最高法院刑事判決　　　　　　九十四年度台上字第五０八六號
　　上　訴　人　台灣高等法院檢察署檢察官
　　上　訴　人
　　即　被　告　乙○○冒名彭.
　　選任辯護人　郭芳宜律師
　　被　　　告　甲　○
　　　　　　　　　　　　號
上列上訴人等因被告等違反麻醉藥品管理條例案件，不服台灣高
等法院中華民國九十四年三月二十二日第二審更審判決（九十四
年度重上更(四)字第五號，起訴案號：台灣台北地方法院檢察署八
十四年度偵字第一七八六八號），提起上訴，本院判決如下：
    主  文
上訴駁回。
    理  由
按刑事訴訟法第三百七十七條規定，上訴於第三審法院，非以判
決違背法令為理由，不得為之。是提起第三審上訴，應以原判決
違背法令為理由，係屬法定要件。如果上訴理由狀並未依據卷內
訴訟資料，具體指摘原判決不適用何種法則或如何適用不當，或
所指摘原判決違法情事，顯與法律規定得為第三審上訴理由之違
法情形，不相適合時，均應認其上訴為違背法律上之程式，予以
駁回。本件檢察官上訴意旨略稱：(一)依上訴人即被告乙○○及被
告甲○（以上二人下稱被告二人）於法務部調查局台北市調查處
（下稱調查處）及於原審法院供稱：伊等按香港古姓男子之指示
，販賣化學合成麻醉藥品安非他命予李維新等人等語之供述，堪
認本件係古姓男子先向甲○表示有一批安非他命已走私入境放在
高雄市等待出售，請甲○轉告乙○○尋找買主，甲○與乙○○即
從事非法販賣安非他命犯行中之尋找買主之行為，而與古姓男子
，有販賣安非他命營利之犯意聯絡，且有參與販賣構成要件之行
為；又依乙○○與李維新於調查處供稱彼等交易安非他命經過等
情，以及買主未與古姓男子有何接洽等情，足認原審認定乙○○
、甲○無參與交付安非他命予買主之行為等情，均與卷證資料不
符。(二)原審認定被告二人將暫收貨款新台幣（下同）二百七十萬
元依古姓男子指示匯入香港指定帳戶，應係認定被告二人本於出
賣人之意思收取價金，原審竟又認非屬販賣構成要件之行為，亦
有理由不備之違法等語。上訴人即被告乙○○上訴意旨略稱：(一)
本件檢察官依非法販賣化學合成麻醉藥品共同正犯罪名對伊提起
公訴，原審認伊為從犯，依幫助非法販賣化學合成麻醉藥品之罪
論處，漏未引用刑事訴訟法第三百條，有判決不適用法則之違法
。(二)依伊及甲○於調查處及原審法院之供述，僅足以證明甲○將
古姓男子欲行出售其放置於高雄市之安非他命之事轉知伊，至於
伊係自己處理或聯絡李維新、「阿國」二人與伊共同購買，均無
法證明。且依伊及李維新二人於民國八十四年八月七日在調查處
之供述事實以觀，本件實係伊自己購買安非他命，並非販賣，原
判決所為事實之認定與上開證據不符，有理由矛盾之違法等語。
惟查採證認事以及對於證據之取捨判斷乃事實審法院之職權。原
判決認定被告二人有原判決事實欄所載之犯行，因而撤銷第一審
關於被告二人非法販賣化學合成麻醉藥品部分之判決，改判論處
其二人幫助非法販賣化學合成麻醉藥品（乙○○為累犯）罪刑，
係依憑乙○○、甲○、李維新三人於調查處及原審法院所為本件
安非他命交易經過情形之供述，佐以扣案經鑑驗確屬化學合成麻
醉藥品之安非他命（淨重五公斤）等事證，綜合判斷，而為事實
之認定。並明：(一)被告二人依香港古姓男子之指示，按古姓男
子指示之價格、數量及所告知安非他命之存放地點（即高雄市薆
王飯店房間），轉知欲購買安非他命之李維新、「阿國」，由李
維新、「阿國」自行前往取貨，渠等雖有代古姓男子向李維新、
「阿國」暫時保管貨款並代為匯入古姓男子指定之香港存款帳戶
之行為，惟因被告二人並無參與買賣之接洽，亦無轉交安非他命
，僅有幫助古姓男子販賣安非他命之意思代尋買主，並非以共同
販賣之意思，且僅參與犯罪構成要件以外之行為，又未從中取得
利益，應認其二人所為僅構成幫助販賣化學合成麻醉藥品罪，公
訴人依共同正犯罪名起訴，尚有未洽，該部分起訴罪名應予變更
。(二)證人李維新於調查處所供稱：伊答應乙○○到高雄幫忙他接
運安非他命，負責送到台北再交給乙○○等語，以及乙○○所辯
：伊原計畫與李維新、「阿國」一起購買扣案之安非他命等語，
均與事實不符，委無足採等理由綦詳。從形式上觀察，原判決尚
無違背法令之情形。又按(一)被告二人及李維新於調查處及原審法
院所為本件安非他命交易經過情形之陳述並非完全一致，原審綜
合渠等供述為綜合判斷，而為上揭事實之認定。對於李維新於八
十四年八月七日（原判決誤書為八月四日）在調查處供稱：伊幫
乙○○至高雄接運安非他命貨品等語，已說明該部分供述與事實
不符，不足採為有利或不利於乙○○之證據之理由。又乙○○於
八十四年八月七日於調查處係供稱伊受古姓男子電話指示轉通知
李維新、「阿國」至高雄市薆王大飯店取貨等語，雖又供稱：「
我自己原本也準備購買一百萬元的貨，後因考慮該批安非他命品
質問題，決定另等李維新他們提貨後再做打算」等語，然此尚不
足作為乙○○自己參與購買該批安非他命之證據，原審未採乙○
○該部分供述作為有利於乙○○之證據，亦無不合。(二)原審認被
告二人犯罪之事實與起訴事實，社會基本事實相同，且原判決已
說明公訴人起訴被告二人非法販賣化學合成麻醉藥品罪罪名未洽
，應變更依幫助非法販賣化學合成麻醉藥品罪論處之理由綦詳。
至於原判決漏引刑事訴訟法第三百條，因不影響原判決意旨，依
刑事訴訟法第三百八十條規定，自難據為合法之第三審上訴理由
。其餘檢察官及乙○○之上訴意旨，係就原審採證認事職權之適
法行使及原判決已論斷說明事項，重複為事實之爭辯，任指原判
決有所指摘之各項違誤，均非合法之第三審上訴理由，其等上訴
均屬不合法律上之程式，應予以駁回。
據上論結，應依刑事訴訟法第三百九十五條前段，判決如主文。
中　　華　　民　　國　九十四　年　　九　　月　 十五　 日
                      最高法院刑事第十庭
                          審判長法官  陳　正　庸
                                法官  賴　忠　星
                                法官  王　居　財
                                法官  林　開　任
                                法官  林　立　華
      本件正本證明與原本無異
                                      書  記  官
中　　華　　民　　國　九十四　年　　九　　月　二十一　日
                                                      Ｌ
